臺灣臺中地方法院刑事判決　　　　　　　　　　　　九十一年度訴字第二二八五號
　　公　訴　人　臺灣臺中地方法院檢察署檢察官
　　被　　　告　丙○○
右列被告因業務侵占案件，經檢察官聲請簡易判決處刑（聲請案號：九十一年度偵字
第一六０八八號），本院臺中簡易庭認為不宜適用簡易程序，移由本院依通常程序審
理，本院判決如左：
    主  文
丙○○連續意圖為自己不法之所有，而侵占對於業務上所持有之物，處有期徒刑壹年
，緩刑肆年。
    事  實
一、丙○○於民國八十五年間曾犯業務侵占罪，經臺灣高等法院臺中分院判處有期徒
    刑十月，緩刑三年，於八十六年一月二十三日判決確定（未構成累犯），仍不知
    悔改。丙○○自八十七年九月起至九十一年一月間止，擔任加達通運股份有限公
    司臺中營業所（以下簡稱加達公司）之司機兼業務員，負責運送貨物至臺中縣、
    市地區，並向客戶收取貨款之工作，為從事業務之人。丙○○向客戶收取貨款後
    ，應依程序繳交予加達公司之會計人員，其竟意圖為自己不法之所有，並基於概
    括之犯意，自八十九年七月間起至九十年十二月二日止，向如附表所示加達公司
    之客戶收取貨款後，將本應繳回加達公司如附表所示之款項，挪為他用而侵占入
    己，合計金額為新台幣（以下同）十七萬一千三百九十四元。嗣因丙○○於九十
    一年一月間起曠職，經加達公司與客戶對帳後始查知上情。
二、案經加達公司代表人甲○○訴請臺灣臺中地方法院檢察署檢察官偵查起訴。
    理  由
一、右揭事實，業據被告丙○○於警訊、偵查中及本院審理時坦承不諱，核與告訴代
    理人乙○○於本院審理時所陳情節相符，復有應收帳款明細四紙、客戶付款證明
    十二紙、被告簽具之切結書一紙、被告還款收據一紙等，附卷可據，足認被告之
    自白與事實相符。本件事證已臻明確，被告犯行堪以認定。
二、被告丙○○係加達公司之司機兼業務員，負責運送貨物至臺中縣、市地區，並向
    客戶收取貨款之工作，為從事業務之人。丙○○向客戶收取貨款後未繳回加達公
    司而挪為他用，核其所為，係犯刑法第三百三十六條第二項之業務侵占罪。被告
    多次業務侵占犯行，時間緊接、手法相同、觸犯同一罪名，顯係基於概括之犯意
    為之，應依連續犯論以一罪。又告訴人係貨物運送公司，其客戶名稱均以客戶填
    載為據，且被告連續侵占貨款之行為，係告訴人加達公司事後與客戶對帳後始發
    現，是以，告訴人亦無法提供客戶之詳細名稱及被告侵占每筆貨款之明確時間，
    此經告訴人代理人於本院審理時陳述在卷（本院九十一年十月二十三日審判筆錄
    ），本院自無法詳為記載被告每次侵占行為之明確時間，附此說明。爰審酌被告
    丙○○曾因業務侵占犯行，經法院判處徒刑，於緩刑期滿執行完畢後，竟又再次
    利用執行業務之期間侵占公司貨款，其投機之心態實屬可責，並審酌其犯罪之動
    機、手段、所生危害，犯罪後坦承犯行並歸還所有款項，態度尚稱良好等一切情
    狀，量處如主文所示之刑。被告前雖曾受有期徒刑以上刑之宣告，然緩刑期滿而
    緩刑之宣告未經撤銷，此有臺灣高等法院被告全國前案紀錄表、臺灣臺中地方法
    院檢察署刑案資料查註紀錄表各一紙足稽，其刑之宣告自已失其效力，且被告犯
    罪後已歸還全部貨款，此經告訴人代理人乙○○於本院審理時陳述甚詳，並有收
    據影本一紙附卷可參，被告經此偵查及審判程序，當知警惕信無再犯之虞，本院
    認其宣告刑以暫不執行為適當，爰併宣告緩刑四年，以啟自新。
據上論斷，應依刑事訴訟法第四百五十二條、第二百九十九條第一項前段，刑法第五
十六條、第三百三十六條第二項、第七十四條第一款，罰金罰鍰提高標準條例第一條
前段，判決如主文。
中      華      民      國    九十一      年   十一     月     二十     日
                                臺灣臺中地方法院刑事第三庭
                                    法  官  林  三  元
右正本證明與原本無異。
如不服本判決，應於判決送達後十日內向本院提出上訴狀，上訴於臺灣高等法院臺中
分院( 須附繕本 )。
                                    書記官
中      華      民      國    九十一      年   十一     月    二十一    日
附錄論罪法條：
刑法第三百三十六條：
對於公務上或因公益所持有之物，犯前條第一項之罪者，處一年以上七年以下有期徒
刑，得併科五千元以下罰金。
對於業務上所持有之物，犯前條第一項之罪者，處六月以上五年以下有期徒刑，得併
科三千元以下罰金。前二項之未遂犯罰之。
附表：
    公司名稱        金額（新臺幣）        貨單號碼            備  註
                                        （支票號碼）
    余    盛        五四九０元            0000000
    余    盛        二四一０元            0000000
    余    盛        八七三０元            000000000
    余    盛        二九八０元            000000000
    余    盛        四八四０元            0000000
    余    盛        三二七０元            0000000
    紅    林        一七三八０元          AA0000000
    紅    林        一九七五０元          AA0000000
    璦    寶        一五二四０元          TC0000000
    致    奇        五七七六元            0000000
    愛 俐 恩        五八０元
    以上合計        八六四四０元
    廣    三        三００元              0000000000
    康    福        一九０元              0000000000
    湯 美 時        二００元              000000000
    寶    計        二六０元              0000000000
    中國商銀        一九０元              0000000000
    順    登        二四０元              0000000000
    衛    達        一四０元              0000000000
    讚    譽        三００元              0000000000
    虹    萊        三五０元             0000000000
    衛    達        二五０元              0000000000
    燦    升        二００元              0000000000
    豪    鵬        三六０元              0000000000
    港路428號       一九０元              0000000000
    科 博 館        二００元              0000000000
    豪    鵑        二００元              0000000000
    港路157號       六八０元              0000000000
    鴻    昇        三六八元              4962
    汎    洋        七八八元              5023
    仲    向        六二０元              7015
    蜜    蘭        二五０元              9266
    正    光        四七三元              2792
    施 先 生        六二０元              1871
    黛    悅        0000              0000
    仲    向        二一０元              4984
    達    富        二一０元              4973
    以上合計        九四三八元
    力    山        一六四二二元          0000000             00.8.19
    牧    迪        八六一四元            0000000             00.8.05
    岡    田       二五七六元            0000000             00.8.15
    許 重 富        一六０００元          0000000000          00.8.22
    以上合計        四三六一二元
    牧    迪        七三二六元            00000000            北屯路479巷
    童    Ｓ        二七六元              801020              民權路
    明    祥        一二六五元            801020              向上路一段
    讚    譽        一三八元              0000000000          民權路
    俊    威        九二０元              0000000             華美西街
    歐    全        一三八０元            0000000             忠明南路
    勝    鋒        一五一八元            0000000             臺中路
    金    岳        一０九五元            0000000             永定二街
    ＫＡＴＥ         四八九四元           000000000           華美西街
    ＫＡＴＥ         四八九四元           000000000           華美西街
    紅    林         一五一八元           000000000           華美西街
    歐    全         六二一元             0000000             忠明南路
    經    森         二五七六元           000000000           華美西街
    聯    杰         三二二元             0000000             中港路一段
    王    Ｓ         二三０元             0000000             中港路一段
    億    森         二九二五元           000000000           華美西街
    以上合計         三一八九八元
    總計金額         一七一三九四元
